【裁判字號】    98,簡上,123
【裁判日期】    980617
【裁判案由】    竊盜
【裁判全文】
臺灣臺南地方法院刑事判決             98年度簡上字第123號
上  訴  人即
被      告  甲○○
上列上訴人因竊盜案件，不服本院98年度簡字第643號中華民國9
8年3月19日第一審判決（檢察官聲請案號：98年度偵字第2435號
），提起上訴，本院管轄之第二審合議庭判決如下：
    主  文
上訴駁回。
    事實及理由
一、按被告經合法傳喚，無正當之理由不到庭者，得不待其陳述
    ，逕行判決；刑事訴訟法第371條有所明文；而上述規定，
    於簡易判決之上訴程序準用之，刑事訴訟法第455條之1第3
    項亦有規定；查本件上訴人即被告，前經本院於民國98年5
    月22日合法傳喚其到庭進行審理程序，有本院送達證書1份
    在卷可據，被告即上訴人於審理期日卻無正當理由而未到庭
    ，本院自得依據上述規定，不待被告即上訴人陳述，逕行判
    決，合先敘明。
二、按現行刑事訴訟法為保障被告之反對詰問權，排除具有虛偽
    危險性之傳聞證據，以求實體真實之發見，於該法第159條
    第1項明定被告以外之人於審判外之言詞或書面陳述，除法
    律有規定者外，不得作為證據。又被告以外之人於審判外之
    陳述，雖不符前四條之規定（即刑事訴訟法第159條之1至同
    條之4），而經當事人於審判程序同意作為證據，法院審酌
    該言詞陳述或書面陳述作成時之情況，認為適當者，亦得為
    證據；當事人、代理人或辯護人於法院調查證據時，知有第
    159條第1項不得為證據之情形，而未於言詞辯論終結前聲明
    異議者，視為有前項之同意，刑事訴訟法第159條之5定有明
    文。本件檢察官、被告並未就卷內證據資料之證據能力有所
    爭執，且迄於言詞辯論終結前，均未主張有刑事訴訟法第15
    9條第1項不得為證據之情形，是應認已同意卷內證據均得作
    為證據，且經本院審酌後，認無不適當之情形，應認本案調
    查之卷內證據均有證據能力，合先敘明。
三、本院審理結果，認第一審簡易判決認事、用法及量刑均無不
    當，應予維持，並引用第一審簡易判決書及檢察官聲請簡易
    處刑書記載之事實、證據及理由（如附件）。
四、原審以上訴人即被告罪證明確，依刑事訴訟法第449條第1項
    前段、第454條第2項，刑法第320條第1項、第41條第1項、
    第38條第1項第2款，刑法施行法第1條之1之規定，量處如原
    判決主文所示之刑，本院經核原判決認事用法，並無不合，
    量刑亦稱妥適。上訴人即被告之上訴意旨略以：被告對於本
    案認為有傳喚被告到庭陳述意見之必要云云。經查，本件事
    證已經明確，足認被告確有竊盜之犯行，要足認定；而原判
    決亦已依刑法第57條之規定，就被告所犯本案之一切情狀為
    妥適量刑，原審判決並無違誤；上訴人即被告之上訴意旨並
    未具體指摘原判決有何違法或不當之情形，上訴理由請求到
    庭陳述，卻又經合法傳喚，而未到庭云云，自於法不合，上
    訴人就此部分之指摘，核無可採。是以，上訴人以上述理由
    提起上訴，為無理由，應予駁回。
據上論斷，應依刑事訴訟法第455條之1第1項、第3項、第368條
、第373條，判決如主文。
本案經檢察官乙○○到庭執行職務。
中    華    民    國    98    年    6    月    17    日
                  刑事第八庭    審判長法  官  洪士傑
                                      法  官  許蕙蘭
                                      法  官  陳杰正
以上正本證明與原本無異。
不得上訴。
                                      書記官  曾郁芳
中    華    民    國    98    年    6     月    18    日


司法院資訊處製作；財團法人民間司法改革基金會備份。
